臺灣高等法院刑事判決　　　　　　　　94年度上易字第1630號
上　訴　人　臺灣板橋地方法院檢察署檢察官
被　　　告　甲○○
上列上訴人因被告違反毒品危害防制條例案件，不服臺灣板橋地
方法院93年度易字第1181號，中華民國94年8月10日第一審判決
（起訴案號：臺灣板橋地方法院檢察署93年度核退毒偵字第1321
號，併辦案號：同署94年度毒偵字第151號），提起上訴，暨移
送併辦（臺灣士林地方法院檢察署94年度毒偵字第1662號），本
院判決如下：
    主  文
原判決撤銷。
甲○○連續施用第二級毒品，累犯，處有期徒刑拾月。
扣案之第二級毒品甲基安非他命拾壹包（驗餘共淨重柒點參柒肆
捌公克）又壹包（毛重壹點肆捌公克，淨重壹點壹陸公克）均沒
收銷燬；另扣案玻璃球壹組沒收。
    事  實
一、甲○○前於民國88年間因施用毒品案件，經送勒戒處所觀察
    、勒戒後，認無繼續施用毒品之傾向，經臺灣板橋地方法院
    檢察署檢察官於88年3月30日以88年度偵字第5472號為不起
    訴處分確定；又於89年間因施用毒品案件，經送勒戒處所觀
    察、勒戒後，認有繼續施用毒品之傾向，為臺灣板橋地方法
    院裁定令入戒治處所施以強制戒治，並由臺灣板橋地方法院
    檢察署檢察官以89年度毒偵緝字第859號提起公訴，其中強
    制戒治部分於90年8月10日執行期滿，起訴部分則經臺灣板
    橋地方法院於89年11月3日以89年度重簡字第1401號判處有
    期徒刑六月，於89年12月28日確定，嗣於91年2月14日執行
    完畢。92年間又因施用毒品案件，經臺灣板橋地方法院檢察
    署檢察官以92年度毒偵字第498號提起公訴，臺灣板橋地方
    法院於92年10月31日以92年度簡字第2990號判處有期徒刑六
    月，於92年11月24日確定，並於93年7月8日縮刑期滿執行完
    畢（構成累犯），猶不知悔改，復基於施用第二級毒品甲基
    安非他命之概括犯意，自93年8月2日清晨4時許起至94年8月
    10日14時許止（94年3月20日起至94年6月6日止，因案羈押
    於台灣台北看守所，此部分期間不可能施用，應予扣除），
    在其位於臺北縣三重市○○○路36巷17號2樓、同縣市○○
    街55號之2（4樓）等處，將甲基安非他命放置於鋁箔紙上，
    再點火燒烤予以吸食之方式，連續施用第二級毒品甲基安非
    他命多次。嗣先後於(一)93年8月5日晚上9時許，在臺北縣三
    重市○○○路36巷17 號2樓住處為警查獲；(二)94年1月4日下
    午3時30分許，在臺北縣三重市○○街142號前為警查獲，並
    扣得其所有供己施用之第二級毒品甲基安非他命11包（驗餘
    共淨重7.3748公克）。(三)94年8月11日凌晨2時許，在臺北市
    士林區○○路與環河北路口為警查獲，並扣得其所有供己施
    用之第二級毒品甲基安非他命1包（毛重1.48公克、淨重
    1.16公克），及其所有，供施用第二級毒品甲基安非他命所
    用之玻璃球一組。
二、案經臺北縣政府警察局樹林分局報請臺灣板橋地方法院檢察
    署檢察官偵查起訴暨移送臺灣板橋地方法院併案審理，及臺
    灣士林地方法院檢察署移送本院併辦。
    理  由
一、被告甲○○經合法傳喚，雖未於審判期日到庭，然其於原審
    審理暨臺灣士林地方法院檢察署檢察官訊問時，對其於上揭
    時、地連續施用第二級毒品甲基安非他命之事實，業已坦承
    不諱，而被告為警所採集之尿液經送檢驗結果，呈施用第二
    級毒品甲基安非他命之陽性反應，有臺灣檢驗科技股份有限
    公司於93年8月30日、94年2月4日、9 4年8月25日出具之濫
    用藥物尿液檢驗報告各1件附卷可稽。此外，並有扣案之透
    明結晶物11包，經送憲兵司令部刑事鑑識中心鑑驗結果，確
    係第二級毒品甲基安非他命成分，驗餘共淨重7. 3748公克
    ，有該鑑識中心94年6月6日（94）安鑑字第01192號鑑驗通
    知書1件附卷可憑。另扣案之結晶物1包，經台北市政府警察
    局保安警察大隊以檢驗包試驗結果，亦呈安非他命陽性反應
    ，有該大隊查獲涉嫌毒品危害防制條例毒品初步鑑驗報告單
    存卷可查，復有供施用第二級品安非他命所用之玻璃球一組
    扣案可佐，足徵被告前述自白與事實相符。至於被告94年3
    月20日起至同年6月6日另案羈押於台灣台北看守所，有本院
    被告全國前案記錄表在卷可按，此段時間自不可能施用毒品
    ，故應予扣除。再者被告前於88年間因施用毒品案件，經送
    勒戒處所觀察、勒戒後，認無繼續施用毒品之傾向，經臺灣
    板橋地方法院檢察署檢察官於88年3月30日以88年度偵字第
    5472號為不起訴處分確定；又於89年間因施用毒品案件，經
    送勒戒處所觀察、勒戒後，認有繼續施用毒品之傾向，經臺
    灣板橋地方法院裁定令入戒治處所施以強制戒治，後於90年
    8月10日執行期滿；此有本院被告前案紀錄表附卷可參，是
    被告乃經強制戒治執行完畢釋放後五年內再犯施用毒品之犯
    行，至為灼然。綜上所述，被告本件施用第二級毒品之事證
    明確，犯行洵堪認定，應予依法論科。
二、查甲基安非他命係毒品危害防制條例第2條第2項第2款所列
    之第二級毒品，查被告於上開時地施用第二級毒品安非他命
    ，核其所為，係犯毒品危害防制條例第10條第2項之施用第
    二級毒品罪。被告於施用毒品甲基安非他命而持有該毒品之
    低度行為，應為施用之高度行為所吸收，不另論罪。其先後
    多次施用第二級毒品之犯行，時間緊接，犯罪構成要件相同
    ，顯係基於概括犯意為之，為連續犯，依刑法第56條規定，
    以一罪論，並加重其刑。又公訴人起訴之犯罪事實雖未敘及
    被告自93年8月6日經檢察官諭知限制住居而釋放後至94年94
    年8月10日14時許止（但94年3月20日起至同年6月6日止應予
    扣除，已如前述），施用第二級毒品甲基安非他命之犯行，
    然該部分事實與公訴人起訴之犯罪事實既具連續犯裁判上一
    罪關係，應為起訴效力所及，本院自得併予審究。查被告前
    因施用毒品案件，經臺灣板橋地方法院於92 年10月31日以
    92年度簡字第2990號判處有期徒刑六月，於92 年11月24日
    確定，甫於93年7月8日縮刑期滿執行完畢，有本院被告前案
    紀錄表在卷可按，其於有期徒刑執行完畢後5年內，再犯有
    期徒刑以上之刑之本罪，為累犯，應依刑法第47 條之規定
    加重其刑，併依法遞加重之。
三、原審以被告罪證明確予以論罪科刑，固非無見，然查有關併
    辦本院部分，即被告於93年8月起至94年8月10日止，連續施
    用第二級毒品安非他命之犯行，原審未及審酌，稍欠允洽，
    檢察官亦執此指摘原判決不當，其上訴為有理由，自應由本
    院將原判決撤銷改判。爰審酌被告年值青壯，不思尋求正當
    之身心發展，前曾犯施用毒品罪，仍未戒絕，竟猶施用足以
    導致精神障礙、性格異常，甚至造成生命危險之毒品，戕害
    一己之身心健康，對社會治安可能之危害程度非微，惟其於
    犯罪後尚能坦承犯行等一切情狀，量處如主文所示之刑。
四、扣案之第二級毒品甲基安非他命11包（驗餘共淨重7.3748
    公克）又一包（毛重1.48公克，敬重1.16公克）均係查獲之
    毒品，不問屬於犯人與否，爰依毒品危害防制條例第18條第
    1項前段之規定，宣告沒收銷燬。至玻璃球1組，為被告所有
    ，且係供施用第二級毒品甲基安非他命所用，為被告自承在
    卷，應依刑法第38條第1項第2款規定，併予宣告沒收。
五、被告經合法傳喚，無正當理由不到庭，爰不待其陳述逕行判
    決。
據上論斷，應依刑事訴訟法第369條第1項前段、第371條、第364
條、第299條第1項前段，毒品危害防制條例第10條第2 項、第18
條第1項前段，刑法第11條前段、第56條、第47條、第38條第1項
第2款，判決如主文。
本案經檢察官呂光華到庭執行職務。
中　　華　　民　　國　　94　　年　　11　　月　 4　　　日
　　　　　　　　　刑事第二十庭審判長法　官  陳貽男
　　　　　　　　　　　　　　　　　  法　官  許仕楓
　　　　　　　　　　　　　　　　　  法　官  邱志平
以上正本證明與原本無異。
不得上訴。
                                    書記官  魏汝萍
中　　華　　民　　國　　94　　年　　11　　月　 4　　　日
附錄：本案論罪科刑法條全文
毒品危害防制條例第10條
施用第一級毒品者，處六月以上五年以下有期徒刑。
施用第二級毒品者，處三年以下有期徒刑。
